臺灣雲林地方法院民事裁定
110年度司繼字第39號
聲  請  人  均和資產管理股份有限公司

法定代理人  朱祐宗  
代  理  人  陳怡穎  

關  係  人  胡忠義  
上列聲請人聲請對被繼承人張金傳之遺產管理人事件，本院裁定
如下：
    主  文
選任胡忠義地政士為被繼承人張金傳（男、民國00年0 月00日生
、身分證統一編號：Z000000000號、生前最後籍設：雲林縣○○市
○○路000 巷00號、民國106年11月30日死亡）之遺產管理人。
准對被繼承人張金傳之繼承人為承認繼承之公示催告。
被繼承人張金傳之大陸地區以外之繼承人，應自前項公示催告公
告於司法院網站之翌日起，壹年內承認繼承；其大陸地區之繼承
人，應自被繼承人死亡之日（即日）起參年內以書面向本院為繼
承之表示，上述期限屆滿，無繼承人承認繼承時，被繼承人之遺
產，於清償債權，並交付遺贈物後，如有賸餘即歸屬國庫。
聲請費用由被繼承人張金傳之遺產負擔。
    理  由
一、本件聲請意旨略以：被繼承人張金傳於106 年11月30日死亡
    ，其繼承人均已拋棄繼承權，是否仍有應繼承之人不明，而
    其親屬會議未於1 個月內選定遺產管理人。聲請人為被繼承
    人之債權人，為確保其債權之行使，爰依法聲請為被繼承人
    選任遺產管理人等語。 
二、按繼承開始時，繼承人之有無不明者，由親屬會議於一個月
    內選定遺產管理人，並將繼承開始及選定遺產管理人之事由
　　，向法院報明；親屬會議依前條規定為報明後，法院應依公
    示催告程序，定6 個月以上之期限，公告繼承人，命其於期
    限內承認繼承；無親屬會議或親屬會議未於前條所定期限內
    選定遺產管理人者，利害關係人或檢察官，得聲請法院選任
    遺產管理人，並由法院依前項規定為公示催告；先順序繼承
    人均拋棄其繼承權時，由次順序之繼承人繼承。其次順序繼
    承人有無不明或第四順序之繼承人均拋棄其繼承權者，準用
    關於無人承認繼承之規定，民法第1177條、第1178條第1 項
　　、第2 項及第1176條第6 項分別定有明文。又按大陸地區人
    民繼承臺灣地區人民之遺產，應於繼承開始起3 年內以書面
    向被繼承人住所地之法院為繼承之表示，逾期視為拋棄其繼
    承權，臺灣地區與大陸地區人民關係條例第66條第1 項亦有
    明文。
三、經查：聲請人主張上開事實，業據其提出臺灣臺南地方法院
    債權憑證、債權讓與證明書、繼承系統表、本院公告、被繼
    承人除戶戶籍謄本、繼承人戶籍資料、全國財產稅總歸戶財
    產查詢清單、土地登記第一類謄本、地籍圖謄本等件影本為
    證，並經本院職權調閱被繼承人近二年稅務電子閘門財產所
    得調件明細表、本院106 年度司繼字第1081號、107 年度司
    繼字510 號拋棄繼承權卷宗，堪信為真實。另經本院依職權
    向雲林縣斗六戶政事務所函調被繼承人之法定繼承人戶籍資
    料，亦查無其他法定繼承人，此有該所110 年9 月22日雲斗
    戶字第1100003624號函在卷可稽，足徵被繼承人之遺有財產
    產，且其繼承人均已依法拋棄繼承，復查無其他合法繼承人
    存在，揆諸前揭規定，自應準用關於無人承認繼承之規定，
    參以其親屬會議並未於死亡發生之日起1 個月內為其選定遺
    產管理人並陳報本院，是聲請人以利害關係人之地位，向本
    院聲請選任遺產管理人，自屬有據。
四、本院審酌擔任遺產管理人，主要係彙整被繼承人之財產，踐
    行被繼承人債權、債務之確認，並作適法合理之分配，且於
    有繼承人承認繼承時或遺產分配後，尚有剩餘時，將遺產移
    交繼承人或國庫，此須熟悉相關法律程序進行遺產處分，惟
    經本院函詢財政部國有財產署中區分署雲林辦事處，該處函
    覆本院表示：經聯繫胡忠義地政士，胡忠義地政士表示願認
    本件遺產管理人並檢附同意書、雲林縣地政士開業執照影本
    ，此有該處110 年9 月22日台財產中雲三字第11003061230
    號函在卷可查。本院審酌胡忠義地政士有其專業知識及能力
    ，且與被繼承人張金傳所遺遺產間無利害關係，且亦有擔任
    本件遺產管理人之意願，復查無其他不適任之情事，爰選任
    胡忠義地政士為被繼承人之遺產管理人。又本件遺產管理人
    就任後，應以善良管理人之注意執行其職務，附此敘明，併
    依民法第1178條第2 項規定為承認繼承之公示催告。
四、爰裁定如主文。
五、如對本裁定抗告，須於裁定送達後10日之不變期間內，向本
    院提出抗告狀，並繳納抗告費新臺幣1,000 元。
中　　華　　民　　國　　110 　年　　10　　月　　14　　日
                    家事法庭  司法事務官  陳崇漢
以上正本係照原本作成
如對本裁定抗告須於裁定送達後10日內向本院提出抗告狀，並繳
納抗告費新臺幣1,000元。
中　　華　　民　　國　　110 　年　　10　　月　　6 　　日
                              書  記  官　鄭景徽